臺灣臺中地方法院民事裁定
111年度聲字第338號
聲  請  人  王江名  


相  對  人  趙鍊慶  
上列當事人間聲請停止執行事件，本院裁定如下：
    主  文
聲請人以新臺幣16萬6667元為相對人供擔保後，本院111年度司
執字第124699號執行事件之強制執行程序，於本院111年度訴字
第2902號確認債權不存在事件訴訟終結（判決確定、撤回、和解
）前應暫予停止。
    理  由
一、按強制執行程序開始後，除法律另有規定外，不停止執行，
    強制執行法第18條第1項定有明文。次按債務人主張支付命
    令上所載債權不存在而提起確認之訴者，法院依債務人聲請
    ，得許其提供相當並確實之擔保，停止強制執行，民事訴訟
    法第521條第3項亦定有明文。再按法院定擔保金額而准許停
    止強制執行之裁定者，該項擔保金係備供債權人因停止執行
    所受損害之賠償，其數額應依標的物停止執行後，債權人未
    能即時受償或利用該標的物所受之損害額，或其因另供擔保
    強制執行所受之損害額定之，非以標的物之價值或其債權額
    為依據（最高法院92年度台抗字第480號裁定意旨參照）。
    故法院定擔保金額時，自應斟酌該債權人因停止執行可能遭
    受之損害，以為衡量之標準。而債權人因停止執行可能遭受
    之損害，在金錢給付之情形，係指債權人因停止執行延後受
    償，未能即時利用該款項，所可能遭受之損害而言（最高法
    院106年台抗字第123號裁定參照）。
二、聲請意旨略以：相對人持本院111年度司促字第13386號支付
    命令（下稱系爭支付命令）暨確定證明書為執行名義，向本
    院民事執行處聲請就聲請人名下之不動產為強制執行，經本
    院以111年度司執字第124699號受理執行中。惟系爭支付命
    令所載之債權業經聲請人清償完畢，聲請人並已對相對人提
    起確認債權不存在訴訟，為免日後有難以回復執行前狀態之
    虞，爰依民事訴訟法第521條第3項規定，聲請就系爭執行事
    件停止執行等語。
三、經查，相對人以系爭支付命令為執行名義，向本院聲請對聲
    請人所有如附表所示之不動產（下稱系爭不動產）強制執行
    ，執行債權額為本金新臺幣（下同）100萬元，經本院以111
    年度司執字第81153號清償債務強制執行事件受理，並已就
    聲請人所有之不動產為查封、鑑價在案，而聲請人已於111
    年10月11日向本院對相對人提起確認債權請求權不存在之訴
    訟（111年度訴字第2902號），業經本院依職權調閱前開執
    行事件及民事訴訟卷宗查核屬實，則聲請人既已依法對相對
    人提起確認系爭債權不存在之訴，揆諸前揭規定，本件聲請
    人之聲請，經核尚無不合，應予准許。
四、又本院審酌相對人聲請執行之債權額為100萬元，則本件如
    停止執行未能即時受償預計所受之損害額，以該數額按週年
    利率百分之5計算之法定遲延利息應屬合理。參以本案訴訟
    之標的金額未逾民事訴訟法第466條所定150萬元數額，屬不
    得上訴第三審事件，其期間推定為3年4月（參照各級法院辦
    案期限實施要點第2條規定民事通常程序第一審審判案件期
    限1年4月、民事第二審審判案件期限2年），本院綜合上情
    ，認為聲請人所應供之擔保金額，以16萬6667元為適當【計
    算式：100萬元×5%×（3＋4/12）＝16萬6667元，元以下四捨五
    入】。
五、依民事訴訟法第521條第3項，裁定如主文。
中　　華　　民　　國　　111 　年　　10　　月　　13　　日
                  民事第一庭    法  官  蕭一弘
正本係照原本作成。
如不服本裁定應於送達後10日內向本院提出抗告狀，並繳納抗告
費新臺幣1，000元。
中　　華　　民　　國　　111 　年　　10　　月　　14　　日
                                書記官  黃馨萱

附表：　　　　　　　　　　　　　　　　
不動產所有人：王江名        編號 土  地  坐  落     面  積 權 利 範 圍  縣市 鄉鎮市區 段 小段 地號 平方公尺  1 臺中市 北屯區 松竹  819 92 全部  備考